---
title: "gge_biplot"
author: "Tays Silva"
date: "2023-03-01"
output: html_document
editor_options: 
  chunk_output_type: console
---


Carregando pacotes

```{r, message=FALSE}

library(tidyverse)
library(metan)
library(ggpubr)

```

Entrada dos dados

Megaambientes com base em 11 genótipos - GGE biplot

```{r, message=FALSE}
df_gge <- read.table("dados_t2.txt", header = T)


df_gge <- df_gge %>% mutate(ENV = as.factor(ENV),
                            CLONE = as.factor(CLONE),
                            REP = as.factor(REP))

```


Modelo básico gge biplot

```{r, message=FALSE}

ge_model <- gge(df_gge, ENV, CLONE, everything())

```

```{r, message=FALSE}

plot1 <- plot(ge_model)


```

Valores das caracteristicas estimados pelo modelo GGE biplot

```{r, message=FALSE}

predicao <- predict(ge_model, naxis = 2)
print(predicao$ATR, digits = 6)

write.csv(predicao, file = "predicao.csv", sep = ",")

```

Desempenho médio vs estabilidade

```{r, message=FALSE}

library(metan)

gge_desemp_estab <-gge(ddf, ENV, CLONE, resp = TCH, svp = "genotype")


peFIBRA <- plot(gge_desemp_estab, type = 2,
          large_label = 6,
          col.gen = "black",
          col.env = "gray",
          col.line = "blue4",
          axis_expand = 1.2,
          title = FALSE,
          size.text.gen = 4,
          size.text.env = 4) + theme_test() +
   theme(axis.text = element_text(size = 10, colour = "black"))

```

```{r}
ggarrange(peTCH, peATR, nrow = 1, ncol = 2, labels = c('(a)', '(b)')) -> plot1_

ggarrange(peFIBRA, nrow = 1, ncol = 1, labels = '(c)', hjust = -8) -> plot2_

ggarrange(plot1_, plot2_, ncol = 1)

```



```{r}
model_waasb <- waasb(ddf, 
                     env = ENV,
                     gen = CLONE,
                     rep = REP,
                     random = "env",
                     resp  = everything())
```

```{r}
get_model_data(model_waasb, "WAASBY")
```

```{r}
plot_scores(model_waasb, type = 3)
```


"Quem ganhou onde"

Formação de mega ambientes com base em todos os genótipos (11)

```{r, message=FALSE}
library(metan)

ddf |> filter(CLONE != 'G1') -> df_gge1




q_g_onde <- gge(df_gge1, ENV, CLONE, resp = c(ATR, TCH), svp = "symmetrical")

p1 <-plot(q_g_onde, type = 3, size.shape.win = 5,
          large_label = 6,
          col.gen = "blue4",
          col.env = "gray40",
          annotation = FALSE,
          title = FALSE) + theme_test()+
   theme(axis.text = element_text(size = 10, colour = "black"))
p1



```

```{r}
df_gge <- read.table("dados_gge.txt", header = T)


df_gge <- df_gge %>% mutate(ENV = as.factor(ENV),
                            CLONE = as.factor(CLONE),
                            REP = as.factor(REP))
```



```{r}

df_gge |> mutate(ENV = case_when(
  ENV == 1 ~ 'ULC',
  ENV == 2 ~ 'UJA',
  ENV == 3 ~ 'AGR',
  ENV == 4 ~ 'USV',
  ENV == 5 ~ 'BIO',
  ENV == 6 ~ 'UIR',
  ENV == 7 ~ 'UAV',
  ENV == 8 ~ 'UVG'
)) -> df_gge 

#Filtros

## PARTE 1

#df_gge - sem filtro
p1

ddf |> filter(CLONE != 'G1') -> ddf_1

ddf |> filter(CLONE != 'G3') -> ddf_3

ddf |> filter(CLONE != 'G11') -> ddf_11


## PARTE 2

df_gge |> filter(CLONE != 'G1', 
                 CLONE != 'G10') -> df_gge5

df_gge |> filter(CLONE != 'G1', 
                 CLONE != 'G3') -> df_gge6

df_gge |> filter(CLONE != 'G7', 
                 CLONE != 'G11') -> df_gge7

df_gge |> filter(CLONE != 'G7', 
                 CLONE != 'G3') -> df_gge8

## PARTE 3

df_gge |> filter(CLONE != 'G9', 
                 CLONE != 'G10') -> df_gge9

df_gge |> filter(CLONE != 'G6', 
                 CLONE != 'G8',
                 CLONE != 'G4') -> df_gge10
```

p1 - todos
p2 - G1
p3 - G3
p4 - G11
p5 - G8
p6 - G9
p7 - G8, G9 e G11
p8 - G7
p9 - G3
p10 - G6

ULC
UJA
AGR
USV
BIO
UIR
UAV
UVG


Desempenho médio vs estabilidade
```{r, message=FALSE}

library(metan)




gge_desemp_estab <-gge(ddf, ENV, CLONE, resp = TCH, svp = "genotype")



peTCH <- plot(gge_desemp_estab, type = 2,
          large_label = 6,
          col.gen = "black",
          col.env = "gray",
          col.line = "blue4",
          axis_expand = 1.2,
          title = FALSE,
          size.text.gen = 4,
          size.text.env = 4) + theme_test() +
   theme(axis.text = element_text(size = 10, colour = "black"))
  
peTCH
peATR
peFIBRA

ggarrange(peTCH, peATR,  nrow = 1, ncol = 2, labels = c('A (TCH)', 'B (ATR)'), font.label = list(size = 10))

```

TCH


```{r, message=FALSE}
library(metan)
library(ggpubr)

ddf |> filter(CLONE != 'G8') -> ddf_2

q_g_onde2 <- gge(ddf_2, ENV, CLONE, resp = TCH, svp = "symmetrical")

plot(q_g_onde2, type = 3,
           size.shape.win = 5,
          large_label = 6,
          col.gen = "blue4",
          col.env = "gray40",
          annotation = FALSE,
          title = FALSE) + theme_test()+
   theme(axis.text = element_text(size = 10, colour = "black")) -> p4

ggarrange(p1, p2, p3, p4, nrow = 2, ncol = 2, common.legend = T, labels = c('(a) With all', '(b) -G11', '(C) -G9', '(d) -G8'), font.label = list(size = 10), vjust = 1,hjust = -0.1,legend = "right")  



```


TCH


```{r, message=FALSE}
library(metan)

ddf |> filter(CLONE != 'G1') -> ddf_2

q_g_onde2 <- gge(ddf_2, ENV, CLONE, resp = FIBRA, svp = "symmetrical")

plot(q_g_onde2, type = 3,
           size.shape.win = 5,
          large_label = 6,
          col.gen = "blue4",
          col.env = "gray40",
          annotation = FALSE,
          title = FALSE) + theme_test()+
   theme(axis.text = element_text(size = 10, colour = "black")) -> p12

ggarrange(p9, p10, p11, p12, nrow = 2, ncol = 2, common.legend = T, labels = c('(a) Com todos', '(b) -G10', '(C) -G6', '(d) -G1'), font.label = list(size = 10), vjust = 1,hjust = -0.1,legend = "right")  



```

Vencedor
Para TCH
p1 - com todos
p2 - sem o 11 - vencedor e estavel
p3 - sem o 6

Estável
p4 - sem o 8
p5 - 5


Instavel
p6 - 9
p7 - 4
p8 - 3

ATR
vencedor
p9 - 1
p10 - 11 e estavel
p11 - 3 e instavel

Estável
p12 - 8
p13 - 9

Instável 
p14 - 7
p15 - 6



```{r, message=FALSE}
library(metan)

ddf |> filter(CLONE != 'G1') -> ddf_2

q_g_onde2 <- gge(ddf_2, env, CLONE, resp = FIBRA, svp = "symmetrical")

plot(q_g_onde2, type = 3,
           size.shape.win = 5,
          large_label = 6,
          col.gen = "blue4",
          col.env = "gray40",
          annotation = FALSE,
          title = FALSE) + theme_test()+
   theme(axis.text = element_text(size = 10, colour = "black")) -> p4


ggarrange(pF1, p2, p3,p4, nrow = 2, ncol = 2, common.legend = T, labels = c('A (Com todos)', 'B (G10)', 'C (G6)', 'D (G1)'), font.label = list(size = 10), vjust = 1, legend = "right")
```

FIBRA

```{r, message=FALSE}
library(ggpubr)
ddf |> filter(CLONE != 'G11') -> ddf_2

q_g_onde2 <- gge(ddf_2, ENV, CLONE, resp = FIBRA, svp = "symmetrical")

plot(q_g_onde2, type = 3,
           size.shape.win = 5,
          large_label = 6,
          col.gen = "blue4",
          col.env = "gray40",
          annotation = FALSE,
          title = FALSE) + theme_test()+
   theme(axis.text = element_text(size = 10, colour = "black")) -> p20



ggarrange(pF1, p16,  nrow = 2, ncol = 2, common.legend = T, labels = c('A (Com todos)', 'B (G10)'))

ggarrange(pF1, p17, p18, nrow = 2, ncol = 2, common.legend = T, labels = c('A (Com todos)', 'B (G1)', 'C (G4)'))

ggarrange(pF1, p19, p20, nrow = 2, ncol = 2, common.legend = T, labels = c('A (Com todos)', 'B (G6)', 'C (G11)'))

```

vencedor
pF1
p16 - 10

Estavel
p17 - 1
p18 - 4

Instavel
p19 - G6
p20 - 11


